【裁判字號】    92,交聲,98
【裁判日期】    920128
【裁判案由】    聲明異議
【裁判全文】
臺灣臺中地方法院交通事件裁定                      九十二年度交聲字第九八號
    原處分機關  交通部公路總局台中區監理所台中市監理站
    異議人即
    受處分人    甲○○  男  八.
右列受處分人因違反道路交通管理處罰條例案件，對於交通部公路總局台中區監理所
台中市監理站九十二年一月十三日所為之裁決（裁監稽違字第裁六一─ＡＢＶ九四四
二四九、ＡＢＶ九四四二五○號裁決書），聲明異議，本院裁定如左：
    主  文
異議駁回。
    理  由
一、原處分機關略以：本案係台北市政府警察局中正一分局舉發受處分人甲○○所有
    之車號ＯＢＰ─４２５號重型機車，於九十一年十一月十三日十七時四十二分許
    ，在台北市○○○路○段，因「行駛禁行車道」、「拒絕出示駕、行照」違規，
    受處分人於應到案日期前提出申訴，經原舉發機關函覆違規屬實，該站遂於九十
    二年一月十三日以裁監稽違字第裁六一─ＡＢＶ九四四二四九、ＡＢＶ九四四二
    五○號裁決書，裁處自收受裁決書之次日起十五日內，罰鍰處新台幣共計一千五
    百元整，並記違規點數二點，逾期則依裁決書處罰主文規定裁處，於法並無不合
    等語。
二、本件異議人即受處分人甲○○則以：異議人所有之機車皆停放於自家庭院從未出
    借或騎上台北，接獲罰單甚感訝異，且所有車牌是否於警員取締時倉促間誤記車
    號，或者車牌有被仿冒、偽造、警察疏忽或馬虎辦事嫁禍異議人，異議人年事已
    高，絕無可能騎車至台北違規，原舉發機關之舉發實有違誤，爰聲明異議云云。
三、按汽車駕駛人，爭道行駛有不按遵行之方向者處新台幣六百元以上一千八百元以
    下罰鍰；汽車駕駛人，駕駛汽車有不服從交通勤務警查或依法令執行交通指揮、
    稽查任務人員之指揮或稽查者，處新台幣九百元以上一千八百元以下罰鍰，並記
    違規點數二點，道路交通管理處罰條例第四十五條第一項、六十條第二項第一款
    、第六十三條第一項第一款分別定有明文。經查：受處分人甲○○所有之車號Ｏ
    ＢＰ─４２５號重型機車，由一女性駕駛騎乘，於九十一年十一月十三日十七時
    四十二分許，在台北市○○○路○段，因違規行駛禁行車道，為台北市政府警察
    局中正一分局員警攔查，該駕駛並拒絕出示駕、行照供取締員警稽查，遂由該員
    警記名車號、廠牌、顏色等可供辨識之特徵，並予以掣開北市警交大字第ＡＢＶ
    九四四二四九、ＡＢＶ九四四二五○號舉發通知單舉發，有該舉發通知單二紙在
    卷可稽。雖異議人辯稱：其所有之機車皆停放於自家庭院從未出借或騎上台北，
    應係警員取締時倉促間誤記車號，或者車牌有被仿冒、偽造、警察疏忽或馬虎辦
    事嫁禍異議人，異議人年事已高，絕無可能騎車至台北違規云云，惟經原舉發機
    關函覆稱：本案ＯＢＰ─４２５號重機車駕駛人（女性）當日於本市○○○路○
    段，違規行駛禁行車道，本分局執勤員警予以攔停告知違規事項，並請其出示駕
    、行照，惟該車駕駛人稱：「車係向台中友人借的，不能害他」，且電告某人後
    ，拒絕出示駕、行照受檢並駕車駛離，執勤員警乃登記其違規車號（車身顏色藍
    色，前掛車籃與何君提供之舉證相片特徵相同），舉發並無不當等語，此有臺北
    市政府警察局中正第一分局九十一年十二月二十五日北市警中正一分交字第０９
    １６３５２８３００號函一紙附卷為佐。則本件舉發員警於攔停後，近距離記明
    該機車之車號、廠牌、顏色及車前所懸掛車籃等特徵，經電腦比對車號、廠牌、
    顏色無誤後，始予掣單逕行舉發，足徵舉發時應無倉促誤認之可能。而本件違規
    之女性駕駛人於警攔停時供稱該機車係由台中友人出借予她使用等情，核與異議
    人之住居資料等相符，則亦難認異議人無將系爭車輛借與他人使用之可能。此外
    ，異議人既未能提出其他任何實證為有利自己之佐證，本件復查無何證據足認執
    勤員警有捏造事實違法取締之情事，則其本於維護交通秩序、安全之職責所為舉
    發，自應受到合法、正確之推定，是異議人所辯，尚難採信。
四、再依違反道路交通管理事件統一裁罰標準及處理細則第二十四條規定「逕行舉發
    違反道路交通管理事件，經汽車所有人依通知單之應到案日期前到案，並告知違
    規駕駛人姓名、身分證統一編號及住址者，處罰機關應另行通知違規駕駛人到案
    依法處理；逾應到案日期，處罰機關應依本條例第八十五條第三項規定處罰該汽
    車所有人」，本件違規駕駛人雖非異議人本人，惟異議人既未依規定辦理轉罰，
    原處分機關據以援引前揭規定，裁處罰鍰新台幣一千五百元整，並記違規點數二
    點，於法並無不合，本件異議為無理由，應予駁回。
五、據上論斷，應依道路交通管理處罰條例第八十七條第二項、道路交通案件處理辦
    法第十九條，裁定如主文。
中      華      民      國    九十二    年      元       月    廿八     日
                                        臺灣臺中地方法院交通法庭
                                            法  官   王  靜  秋
右正本證明與原本無異。
如不服本裁定應於送達後五日內向本院提出抗告狀。
                                            書記官
中      華      民      國    九十二    年     一     月   二十八      日


司法院資訊處製作；財團法人民間司法改革基金會備份。
